最高法院民事裁定                              八十八年度台上字第二○四一號
    上  訴  人  乙○○
    被 上訴 人  甲○○○○○.
    法定代理人  游玉妹
右當事人間提起租佃爭議事件，上訴人對於中華民國八十七年七月二十七日台灣高等
法院台中分院第二審判決（八十六年度上字第六○八號），提起上訴，本院裁定如左
：
    主  文
上訴駁回。
第三審訴訟費用由上訴人負擔。
    理  由
按對於財產權上訴之第二審判決，如因上訴所得受之利益不逾十萬元者，不得上訴，
為民國八十八年二月三日修正前民事訴訟法第四百六十六條第一項所明定。該上訴利
益額數，經司法院依同條第二項規定，於八十五年十二月二十四日以（八五）院台廳
民一字第二四四三四號令，提高為十五萬元，並自八十六年一月一日起實施。又上開
利益額數，依現制，現行法規所定金額之貨幣單位為元者，以新台幣元之三倍折算之
，前述十五萬元，應折合為新台幣（下同）四十五萬元。本件租佃爭議事件於八十六
年一月十三日由台中市政府移送台灣台中地方法院審理，上訴人聲明請求確認被上訴
人與伊、及訴外人程來成、程其間就坐落台中市○○區○○段七一五地號、地目田
、面積六○二八平方公尺之土地之台灣省台中市北屯區軍字第一三八一號耕地三七五
租賃關係存在，自係因租賃權涉訟。上訴人主張伊父程德勝及程來成、程其曾與被
上訴人之管理人賴瑞源就系爭耕地依耕地三七五減租條例訂有耕地租約，於四十九年
十二月三十一日租期屆滿後，因被上訴人繼續收取地租，而轉為不定期租賃；五十四
年間，程德勝亡故，由伊繼承，並與程來成、程其繼續耕種及繳納地租迄今；詎被
上訴人竟將系爭土地另行出租予第三人鐘淡癸，而退回伊繳納之租金等情，提起本件
訴訟。經查上訴人於另案即台灣台中地方法院檢察署八十五年度偵字第一八二七八號
刑事案件供稱：「以前種稻子時，是繳稻穀；種竹後，每三年收一次，一年一萬元。
」等語，於本件在台灣台中地方法院審理時，亦稱：一年度之租金一萬元等語，有上
開刑事案件筆錄及上訴人起訴狀可稽（見一審卷第二五頁反面、原審卷第一四頁），
則依民事訴訟費用法第十三條之規定，因租賃權涉訟，未定期間者，以兩期租金之總
額為準，計算訴訟標的之金額，故本件訴訟標的之金額為六萬元，上訴人對原審八十
六年度上字第六○八號判決提起上訴，其因上訴所得受之利益顯未逾四十五萬元，依
上說明，其上訴自非合法。
據上論結，本件上訴為不合法，依民事訴訟法第四百八十一條、第四百四十四條第一
項、第九十五條、第七十八條，裁定如主文。
中      華      民      國    八十八    年      九      月      十      日
                              最高法院民事第一庭
                                  審判長法官  李  錦  豐
                                        法官  楊  鼎  章
                                        法官  李  慧  兒
                                        法官  王  茂  修
                                        法官  蘇  達  志
      右正本證明與原本無異
                                              書  記  官
中      華      民      國    八十八    年      十      月      四      日
                                                                        Ｖ
